【裁判字號】    98,易,54
【裁判日期】    990225
【裁判案由】    竊盜
【裁判全文】
臺灣桃園地方法院刑事判決                98年度易字第54號
公  訴  人  臺灣桃園地方法院檢察署檢察官
被      告  乙○○
            丁○○
上列被告因竊盜等案件，經檢察官提起公訴（97年度偵字第
18002 號），本院判決如下：
    主  文
乙○○、丁○○共同攜帶兇器竊盜，共貳罪，均累犯，均各處有
期徒刑捌月。均應執行有期徒刑壹年貳月。扣案之乙○○所有電
線專用剪壹把與鋼索壹條均沒收之。
    事  實
一、乙○○前曾因(一)施用毒品案件，經臺灣宜蘭地方法院於94年
    9 月29日以94年度易字第300 號判決判處有期徒刑5 月，於
    同年10月24日確定，於95年7 月10日縮刑期滿執行完畢；因
    (二)施用毒品等案件，經臺灣宜蘭地方法院於95年4 月20日以
    95年度訴字第116 號判決判處有期徒刑7 月、3 月，於同年
    7 月12日撤回上訴確定；因(三)施用毒品案件，經臺灣宜蘭地
    方法院於96年5 月18日以96年度易字第134 號判決判處有期
    徒刑8 月；前揭(二)、(三)案件經減刑為有期徒刑3 月15日、1
    月15日、4 月定應執行刑為有期徒刑刑8 月，於96年11月3
    日縮刑期滿執行完畢。丁○○前因加重竊盜案件，經本院於
    93年9 月6 日以93年度易字第140 號判決判處有期徒刑6 月
    ，於同年10月30日確定，於94年5 月26日易科罰金執行完畢
    。
二、詎乙○○與丁○○猶未知悔改，共同意圖為自己不法之所有
    ，基於竊盜之犯意聯絡，迭於97年7 月28日凌晨3 時許、31
    日凌晨3 時許，分別在桃園縣平鎮市○○路○段406 號、平
    鎮市鎮○路114 號前，先持乙○○所有之客觀上足供兇器使
    用對人之生命、身體以及安全構成威脅之電線專用剪，剪斷
    電纜線後，再以乙○○所有之鋼索兩端各綁上電纜線與丁○○所有之車牌號碼0492 -TU號自用小客貨車固定，復以汽車
    動力將電纜線拉扯抽出，以此方式竊得中華電信股份有限公
    司（下稱中華電信公司）所有之電纜線兩次，合計重200 公
    斤，得手後擬俟機削除或焚燒電纜線外皮，再變現內芯供己
    花用。嗣乙○○、丁○○以及姓名年籍不詳之人，於97年8
    月6 日某時，駕駛丁○○所有之車牌號碼0492-TU 號自用小
    客貨車，至桃園縣中壢市○○路○段559 巷底池塘旁，焚燒
    前揭竊得之電纜線外皮，為警據報後於該日下午4 時30分，
    查獲並逮捕乙○○，且扣得丁○○所有之前揭自用小客貨車
    1 輛、乙○○所有之電線專用剪、伸縮剪、電線削皮刀各1
    把以及鋼索1 條，併丁○○持用之NOKIA 1650行動電話（搭
    配門號0000000000號ＳＩＭ卡1 張）與某姓名年籍不詳之人
    持用之Samsung SGH-D908號行動電話（搭配門號0000000000
    號1 張）各1 具，丁○○與前揭姓名年籍不詳之人則趁隙逃
    逸。
三、案經桃園縣政府警察局中壢分局報告臺灣桃園法院檢察署檢
    察官偵查起訴。
    理  由
一、證據能力：
  (一)被告乙○○於97年8 月6 日警詢時之自白：按刑事訴訟法第
    100 條之1 第1 項固規定訊問被告，原則上應全程連續錄音
    ；必要時，並應全程連續錄影；同條第2 項亦規定「筆錄內
    所載之被告陳述與錄音或錄影之內容不符者，除有前項但書
    情形外，其不符之部分，不得作為證據」。考其立法目的，
    在於建立訊問筆錄之公信力，並擔保訊問程序之合法正當；
    亦即在於擔保犯罪嫌疑人對於訊問之陳述，係出於自由意思
    及筆錄所載內容與陳述相符。如果犯罪嫌疑人之自白，係基
    於自由意思而非出於不正之方法，且其自由之陳述與事實相
    符，縱令於訊問時未經全程連續錄音或錄音故障而無聲音，
    致訊問程序稍嫌微疵，仍難謂其自白之筆錄，無證據能力（
    最高法院95年度臺上字第6719號判決、97年度臺上字第5666
    號判決參照）。被告乙○○稱其於警詢時雖承認97年7 月28
    日、31日兩日竊取電纜線，然因警方拿資料出來，口氣很差
    ，要求其辯認何次為其所竊取，其手因被手銬銬得很緊，因
    此承認云云。惟查證人即承辦員警李柏賢於本院審理時證稱
    ：我們查獲乙○○時有先問乙○○他跟誰一起來的，他一開
    始避重就輕，不願提到真名，但因為車子是丁○○的，且我
    們也有同事看到一名女子從現場跑掉，他後來才提到丁○○
    ，我們做乙○○的筆錄前，先初詢乙○○竊取中華電信電纜
    線時間與地點，乙○○供述中華電信電纜線失竊時間與地點
    後，我們再與中華電信人員確認並做筆錄，最後做乙○○的
    筆錄。乙○○筆錄中記載乙○○竊取電纜線之時間，是乙○○自己供述的等語（本院卷第33頁至第35頁）；證人即承辦
    員警李陽安於本院審理時證稱：我們比對失竊電纜線之過程
    ，是我們先口頭問過乙○○，乙○○供述後，我們找中華電
    信人員確認並做筆錄，最後做乙○○的筆錄。乙○○的筆錄
    中記載乙○○竊取電纜線之時間，是乙○○自己供述的；乙○○竊取電纜線之時間、地點都是我們提示資料前他自己說
    的；我們警方並沒有如乙○○所說硬要乙○○承認等語（本
    院卷第96頁），所證情節彼此相符，並核與乙○○、劉奎熙
    之警詢筆錄記載筆錄時間吻合，以證人李柏賢與李陽安於本
    院審理時具結作證擔保其證詞之可信性，倘為偽證不僅須受
    刑事訴追，基於自身公務員職務身分亦將受懲戒處罰，卷內
    亦無證據證明與被告等有何故舊恩怨，足信渠等所證被告乙○○受警詢時，未受強迫而係自願供承兩次竊盜犯行參與者
    、時間、地點乙情係屬實在。次查被告乙○○於警詢時先稱
    ：「（你於何時、何地與何人竊取中華電信電纜線？）…97
    年7 月28日3 時許在桃園縣平鎮市○○路○段及97年7 月31
    日3 時也是在桃園縣平鎮市○○路○段一條小路內…」等語
    （偵查卷第11頁），僅指出第二次竊取地點係在桃園縣平鎮
    市○○路○段旁小路，為警詢問後，始稱：「（中華電信代
    表人員於警詢筆錄中稱…中華電信電纜線【0.5MM-600P-JF*
    45】係分別於97年7 月28日在平鎮市○○路○段541 號及97
    年7 月31日在平鎮市○○路○段上鎮鏞路上遭竊，是否為你
    所犯案之時、地？）是的」等語（同卷第12頁），始具體供
    承第二次竊取地點為南平路二段旁之鎮鏞路。是以，果如被
    告乙○○所言，承辦員警係提示資料後強要其據以作答，參
    諸卷附之電信線路遭受損害會勘簽證單與桃園縣政府警察局
    平鎮分局平鎮派出所受理刑事案件報案三聯單所載之中華電
    信於97年7 月31日失竊地點均係桃園縣平鎮市鎮○路114 號
    （本院卷第79頁、第81頁參照），則被告乙○○依據資料所
    示，自應稱第二次竊取地點為「鎮鏞路」者是，然被告乙○○既答以「南平路二段一條小路」顯非依據警員提示資料回
    答，而係憑據親身經驗作答無誤。再查被告乙○○於偵訊中
    亦再度自承並具結證稱兩次竊盜犯行之參與者、時間、地點
    ，核與其於警詢時所述相符。另按現行犯，不問何人得逕行
    逮捕之；因持有兇器、贓物或其他物件、或於身體、衣服等
    處露有犯罪痕跡，顯可疑為犯罪人，以現行犯論，刑事訴訟
    法第88條第1 項、第3 項第2 款分別定有明文，查被告乙○○於97年8 月6 日為警查獲當時，正與被告丁○○等人焚燒
    竊得之電纜線，依其所持之電纜線、電線專用剪、鋼索、電
    線削皮刀、伸縮剪等物件（認定證據與理由如後），顯可疑
    為犯罪人，警方據此逮捕，併以手銬限制被告乙○○行動自
    由，於法並無不合，亦無何等妨害被告乙○○受警詢時作答
    之自由意志可言。末查該次警詢筆錄首尾均經被告乙○○親
    自簽名捺按指印確認無誤，自難發生對其不利之記載錯誤。
    從而，顯見被告乙○○警詢筆錄之記載內容並未違背或曲解
    其意，且被告乙○○亦未指出其供述有何其他非出於自己之
    自由意思或有受詢問者以強暴、脅迫或其他不正方法取供等
    情事，是縱該次訊問筆錄之錄音檔已滅失，致訊問程序稍嫌
    微疵，仍應認其前揭自白，有證據能力。
  (二)按被告以外之人於審判外之言詞或書面陳述，除法律有規定
    者外，不得作為證據。惟被告以外之人於偵查中向檢察官所
    為之陳述，除顯有不可信之情況者外，得為證據。又被告以
    外之人於審判外之陳述，經當事人於審判程序同意作為證據
    ，法院審酌該言詞陳述或書面陳述作成時之情況，認為適當
    者，亦得為證據。當事人、代理人或辯護人於法院調查證據
    時，知有第159 條第1 項不得為證據之情形，而未於言詞辯
    論終結前聲明異議者，視為有前項之同意，刑事訴訟法第
    159 條第1 項、第159 條之1 第1 項、第159 條之5 第1 項
    、第2 項分別定有明文。查卷附證明被告等犯罪事實有無之
    傳聞證據，除證人甲○○與劉奎熙於偵查中向檢察官所為之
    證述，業經具結且無顯不可信之情形存在，依刑事訴訟法第
    159 條之1 第2 項規定，自具備證據能力者外，其餘傳聞證
    據之證據能力，當事人於本院審判中均同意作為證據，本院
    審酌前揭證據陳述作成時之情況，認為適當，是均具證據能
    力，合先敘明。
二、認定犯罪事實之證據與理由：
  (一)訊據被告乙○○、丁○○矢口否認有何竊盜犯行，辯稱渠等
    有於97年8 月5 日晚上竊取電纜線，惟未於起訴書所載之97
    年7 月28日、31日兩日竊取電纜線，被告乙○○並辯稱：其
    警詢時承認97年7 月28日、31日兩日竊取電纜線，係因警方
    拿失竊資料出來，口氣很差，要求其辯認何次為其所竊取，
    其手因被手銬銬得很緊，想說筆錄趕快做一做，看能不能拼
    交保，因此承認云云，被告丁○○並辯稱：其兄丙○○腳斷
    在家調養，其於起訴書所載時間係在家照顧丙○○云云。
  (二)經查，前揭犯罪事實，迭據被告乙○○於警詢時供稱：我在
    97年8 月6 日下午4 時30分，在桃園縣中壢市○○路○段
    559 巷底池塘旁為警查獲，查獲當時我與其他在逃嫌犯丁○○、「阿弟」、「阿華」正在焚燒電纜線，警方並扣得中華
    電信0.5MM-600P -JF*45 型電纜線200 公斤、車牌號碼
    0492-TU 號自用小客貨車，該批電纜線係我與丁○○分別於
    97年7 月28日3 時在桃園縣平鎮市○○路○段、97年7 月31
    日3 時也是在桃園縣平鎮市○○路○段旁鎮鏞路內竊取，我
    們竊取方法是撬開人孔蓋後剪斷電纜線，再用鋼索一端勾住
    電線，一端綁在車子，使用車輛動力抽拉地下電纜線，前揭
    車輛為丁○○所有，竊取目標都是由丁○○選定，銷贓至何
    處我不知道，丁○○說她有管道等語（偵查卷第9 頁至第14
    頁參照）；乙○○於偵查中稱並就被告丁○○犯行具結證稱
    ：我與丁○○分別於97年7 月28日凌晨3 時許、31日3 時許
    ，在桃園縣平鎮市○○路○段541 號、在桃園縣平鎮市○○
    路○段某處，以剪刀竊取電纜線；偷到的東西賣到哪我不知
    道，都是丁○○拿去賣的；我與丁○○有於97年8 月6 日下
    午4 時30分，在桃園縣中壢市○○路○段559 巷底池塘旁燒
    電纜線等語詳確（偵查卷第46頁至第47頁參照）；並據證人
    即中華電信公司職員劉奎熙迭於警詢時與偵查中證稱：現場
    查獲電纜線外被、芯線規格與中華電信公司電纜線同，可確
    認為中華電信公司所有無誤等語（偵查卷第52頁）；而前揭
    電纜分別於97年7 月28日、31日遭竊後，為中華電信職員黃
    國穩向桃園縣政府警察局平鎮分局平鎮派出所報案，警方旋
    即派員至現場查看等情，亦有桃園縣政府警察局平鎮派出所
    受理刑事案件報案三聯單、電信線路設施遭受損害會勘簽證
    單各2 紙在卷可稽（本院卷第78頁至第81頁），此外，並有
    警方於97年8 月6 日當場扣得之丁○○所持車牌號碼0492-T
    U 號自用小客貨車行車執照影本（偵查卷第37頁）、扣案之
    電線專用剪、鋼索、電線削皮刀、伸縮剪、行動電話2 支（
    含門號0000000000、0000000000號ＳＩＭ卡各1 張）以及警
    方拍攝之採證照片可證（第39頁至第41頁），堪信被告乙○○於警詢時與偵查中之自白暨證述之犯罪事實為真實。
  (三)被告等雖以前開情詞置辯。惟查，被告乙○○先於本院審理
    時翻異其詞，稱其僅有於97年7 月28日竊取電纜線，竊盜當
    時沒有其他共犯，丁○○並未參與，31日則未竊盜，是警方
    叫要求其多認31日，其因此認了云云，復於本院審理時再改
    稱並以證人身分證稱其於97年7 月28日、31日兩日，均未竊
    盜電纜線，扣案之電纜線係其與丁○○於97年8 月5 日晚上
    在臺北縣林口鄉往林口發電廠之寶林路所竊得云云（本院卷
    第86頁至第87頁第118 頁背面至第119 頁），僅於前後兩次
    庭期，即對於犯罪參與者、時間、地點等情形所證內容迥然
    有別，併先否認其於97年7 月31日、被告丁○○兩次之竊盜
    犯行，後亦否認其於同月28日之竊盜犯行，顯係有意逐步為
    一己利益與迴護共同被告丁○○脫免本件刑事責任，可信性
    甚低。被告丁○○亦先於本院審理時矢口否認有何竊盜犯行
    ，並稱其不曾與乙○○燒電纜，扣案之手機2 支其未使用，
    扣案車輛係其借予乙○○使用云云，復與本院審理時，見被
    告乙○○改口稱本件被盜之中華電信電纜線並非渠等於97年
    7 月28日、31日兩日竊取，亦改稱其與乙○○有於97年8 月
    6 日燒電纜線，惟所燒電纜線係於97年8 月5 日晚上在臺北
    縣林口鄉○○路竊盜云云（本院卷第31頁），意圖結合被告
    乙○○，為前揭辯詞增強說服力，然其供稱內容反覆不一，
    可信度亦甚低。次查，證人李柏賢於本院審理時證稱：我們
    查獲乙○○當時有先問乙○○他跟誰一起來的，他一開始避
    重就輕，不願提到真名，但因為車子是丁○○的，且我們也
    有同事看到一名女子從現場跑掉，他後來才提到丁○○，我
    們做乙○○筆錄前，有先初詢乙○○竊取中華電信電纜線時
    間與地點，乙○○自己供述中華電信電纜線失竊地點後，我
    們再與中華電信人員確認並做筆錄，最後做乙○○的筆錄。
    乙○○筆錄中記載乙○○竊取電纜線之時間，是乙○○自己
    供述的等語（本院卷第33頁至第35頁）；證人李陽安於本院
    審理時證稱：我們比對失竊電纜線之過程，是我們先口頭問
    過乙○○，乙○○供述後，我們找中華電信人員確認並做筆
    錄，最後做乙○○筆錄。乙○○筆錄中記載乙○○竊取電纜
    線之時間，是乙○○自己供述的；乙○○竊取電纜線之時間
    、地點都是我們提示資料前他自己說的；我們警方並沒有如
    乙○○所說硬要乙○○承認等語（本院卷第96頁），所證情
    節彼此相符，並核與乙○○、劉奎熙之警詢筆錄記載筆錄時
    間吻合，以證人李伯賢與李陽安於本院審理時具結作證擔保
    其證詞之可信性，倘為偽證不僅須受刑事訴追，基於自身公
    務員職務身分亦將受懲戒處罰，卷內亦無證據證明與被告等
    有何故舊恩怨，足信渠等所證被告乙○○受警詢時未受強迫
    而係自願供承兩次竊盜犯行參與者、時間、地點乙情係屬實
    在。參諸被告乙○○於警詢時先稱：「（你於何時、何地與
    何人竊取中華電信電纜線？）…97年7 月28日3 時許在桃園
    縣平鎮市○○路○段及97年7 月31日3 時也是在桃園縣平鎮
    市○○路○段一條小路內…」等語（偵查卷第11頁），僅指
    出第二次竊取地點係在桃園縣平鎮市○○路○段旁小路，為
    警詢問後，始稱：「（中華電信代表人員於警詢筆錄中稱…
    中華電信電纜線【0.5MM-60 0P-JF*45 】係分別於97年7 月
    28日在平鎮市○○路○段541 號及97年7 月31日在平鎮市○○路○段上鎮鏞路上遭竊，是否為你所犯案之時、地？）是
    的」等語（同卷第12頁），始具體供稱第二次竊取地點為南
    平路二段旁之鎮鏞路。是以，果如被告乙○○所言，承辦員
    警係提示資料後強要其據以作答，參諸卷附之電信線路遭受
    損害會勘簽證單與桃園縣政府警察局平鎮分局平鎮派出所受
    理刑事案件報案三聯單所載之中華電信於97年7 月31日失竊
    地點均係桃園縣平鎮市鎮○路114 號（本院卷第79頁、第81
    頁參照），則被告乙○○依據資料所示，自應供稱第二次竊
    取地點為「鎮鏞路」是，然被告乙○○既答以「南平路二段
    一條小路」顯非依據資料回答，而係憑據親身經驗回答無誤
    。並以該次警詢筆錄首尾均經被告乙○○親自簽名捺按指印
    確認無誤，自難發生對其不利之記載錯誤。質之被告乙○○
    於偵訊中亦再度自承並具結證稱兩次竊盜犯行之參與者、時
    間、地點，核與其於警詢時所述相符。另按現行犯，不問何
    人得逕行逮捕之；因持有兇器、贓物或其他物件、或於身體
    、衣服等處露有犯罪痕跡，顯可疑為犯罪人，以現行犯論，
    刑事訴訟法第88條第1 項、第3 項第2 款分別定有明文，查
    被告乙○○於97年8 月6 日為警查獲當時，正與被告丁○○
    等人焚燒竊得之電纜線，依其所持之電纜線、電線專用剪、
    鋼索、電線削皮刀、伸縮剪等物件，顯可疑為犯罪人，警方
    據此逮捕，併以手銬限制被告乙○○行動自由，於法並無不
    合，亦無何等妨害被告乙○○受警詢時作答之自由意志可言
    。況徵諸常情，被告乙○○於警詢時與偵查中作答時距離案
    發時間較近，對於事件參與者、時間、地點等細節之記憶當
    較為清晰，甫經逮捕尚無充分時間衡量利害關係思慮應對方
    式，所述內容當較其於本院審理時所稱內容益加真實。另本
    院依被告等所辯，函詢中華電信股份有限公司台灣北區電信
    分公司桃園營運處，經該處於98年12月3 日桃二客字第0980
    000603號函略以該處於97年8 月5 日夜間至翌日中午，雖發
    生兩件電纜竊盜案，然地點在觀音鄉○○村○ 鄰○○路○○
    段產業道路，與新屋鄉○○村○○○ 鄰○○路等語，分別係
    遭竊盜0.5MM-100P-JF 地下電纜135 公尺與0.5MM-600P-JF
    地下電纜51公尺，有該函與桃園縣政府警察局大園分局觀音
    分駐所受理刑事案件報案三聯單等件在卷可稽（本院卷第
    196 頁至第198 頁參照），與本件為警扣得之電纜線未盡相
    符，更與被告等所稱地點相去甚遠，益見被告等所辯非實。
    末查，被告丁○○之兄丙○○於本院審理時具結證稱：我入
    監前住桃園縣平鎮市○○路81 巷6弄34號，有時候也會去住
    龍南路的家，丁○○也是住龍德路、龍南路都可以住，我於
    前年6 月清水塔時踏空腿骨折，三餐是我媽媽或丁○○拿給
    我吃的，但我不知道97年7 月28日、31日丁○○有沒有在家
    ，我腿痛晚上不會出門，晚上睡覺時也不會去看妹妹在不在
    等語（本院卷第215 頁至第219 頁），無從為被告丁○○分
    別於97年7 月28日凌晨3 時許、31日凌晨3 時許，在家照顧
    證人丙○○起居並未出門之不在場證明，自無從為有利於被
    告之認定。綜上前情，均可見被告所辯無非臨訟飾卸之詞，
    委無可採。
  (四)綜上所述，被告等確實共同於97年7 月28日凌晨3 時許、31
    日3 時許，分別在桃園縣平鎮市○○路○段406 號、平鎮市
    鎮○路114 號，以持兇器剪刀之方式，竊取中華電信電纜線
    合計重200 公斤之犯罪事實，堪以認定。渠等所辯無非臨訟
    飾卸之詞，委無可採。本案事證明確，應依法論科。
三、論罪科刑之法律依據：
  (一)核被告乙○○與丁○○所為，係犯刑法第321 條第1 項第3
    款之加重竊盜罪。
  (二)被告等就前揭加重竊盜犯行，具有犯意聯絡及行為分擔，依
    刑法第28條之規定，為共同正犯。
  (三)被告等前有犯如事實欄一、所載之犯罪科刑執行情形，有臺
    灣高等法院被告前案紀錄表在卷可稽，渠等於5 年內故意再
    犯本件有期徒刑以上之罪，為累犯，依刑法第47條第1 項規
    定，加重其刑。
  (四)被告等所為2 次竊盜犯行，時間地點均可切割，顯非基於同
    一行為決意為之，是犯意互殊，應予分論併罰。
  (五)爰審酌被告等所為本件2 次竊盜犯行，均僅為一己之私之動
    機，持用兇器竊取中華電信公司電纜線之手段，不惟造成該
    公司財產損失，亦對使用該公共設施用戶造成莫大不便之所
    生實害，犯後猶飾詞否認犯行未能悔悟之犯後態度等一切情
    狀，量處如主文所示之刑，並定渠等應執行之刑。
  (六)至被告等於97年8 月6 日為警查獲時所扣得之物，就其中電
    線專用剪與鋼索為供本件犯罪所用之物，且為被告乙○○所
    有，業據被告乙○○於警詢時與本院審理時供明在卷（偵查
    卷第11頁至第12頁、本院卷第220 頁），爰依刑法第38條第
    1 項第2 款之規定，予以沒收，惟就其中伸縮剪與電線皮削
    刀尚無證據證明即係供97年7 月28日、31日兩日竊盜犯行有
    關，即難認為犯罪所用之物，爰不另為沒收之諭知。至被告
    丁○○所有之前揭車輛，雖亦為供本件犯罪所用之物，然較
    諸該車與失竊財物價值，尚無宣告沒收該車之必要，以免失
    之平衡，附此敘明。
據上論斷，應依刑事訴訟法第299 條第1 項前段，刑法第28條、
第321 條第1 項第3 款、刑法第47條第1 項、第51條第5 款，第
38條第1項第2款，判決如主文。
本案經檢察官簡方毅到庭執行職務。
中    華    民    國    99    年    2     月    25    日
                  刑事第十一庭  審判長法  官  蔡榮澤
                                      法  官  林蕙芳
                                      法  官  吳宗航
以上正本證明與原本無異。
如不服本判決應於收受本判決後10日內向本院提出上訴書狀，並
應敘述具體理由，如未敘述上訴理由者，應於上訴期間屆滿後20
日內補提理由書狀於本院（均須按他造當事人之人數附繕本）「
切勿逕送上級法院」。
                                      書記官  鄭乃甄
中    華    民    國    99    年    2     月    26    日
附錄本案論罪科刑依據之法條：
中華民國刑法第321條
犯竊盜罪而有左列情形之一者，處6 月以上、5 年以下有期徒刑
：
一、於夜間侵入住宅或有人居住之建築物、船艦或隱匿其內而犯
    之者。
二、毀越門扇、牆垣或其他安全設備而犯之者。
三、攜帶兇器而犯之者。
四、結夥三人以上而犯之者。
五、乘火災、水災或其他災害之際而犯之者。
六、在車站或埠頭而犯之者。
前項之未遂犯罰之。

司法院資訊處製作；財團法人民間司法改革基金會備份。
